

Javier Olivieri

WORDPRESS DEVELOPER Y UX/UI DESIGNER

Soy Desarrollador de Wordpress con amplia experiencia en diseño, implementación y administración de dicho CMS.

Cuento con grandes habilidades comunicativas, soy detallista y creativo. Disfruto de trabajar en equipo y mantenerme actualizado con las últimas tendencias de la industria IT.

CONTACTO

 \bigvee

coderjav@gmail.com

(3)

Cel: 1169658937



linkedin.com/in/coderman

FORMACIÓN ACADÉMICA

- Farmacéutico, Universidad de Buenos Aires, 2012.
- Front End Developer, Coderhouse, 2022.
- Full Stack Developer, Coderhouse, 2022.
- Diseño Ux/UI, Coderhouse, 2022.

OTROS CONOCIMIENTOS

- Html, Css, JavaScript, Sass, Git, Github, Responsive Design, Bootstrap, Netlify, Vercel, Localwp, Git Bash, Google Font, Visual Studio Code.
- Figma, Behance, Elevator Pitch, Userflow, Usabilidad, Accesibilidad, MVP, Whimsical.

IDIOMAS

• Idioma Inglés Intermedio

EXPERIENCIA LABORAL

Web Developer, Wordpress

Decimo Technology Solutions (Costa Rica), Marzo 2022 - Actualidad.

- Desarrollos de sitios en Wordpress (Elementor, Wp Bakery, Custom).
- Comunicación constante con clientes, para llevar a cabo el diseño.
- Desarrollo de cupones promocionales para el laboratorio GSK (Honduras, Costa Rica, Guatemala).
- Mantenimiento de Sitios Web.
- Configuración de campañas de publicidad y de SEO.

Wordpress Developer (Front and Back)

Freelance, Junio 2021 - Actualidad.

- Desarrollo de WooCommerce.
- Traducción de Sitios a varios idiomas.
- Construcción con Elementor, Wp Bakery, Divi.
- Optimización de motores de búsqueda.
- Hosting.
- · Seguridad del sitio.

Director Sector Oncología y Jefe de Farmacia

Farmacia Comei, Noviembre 2012 - Septiembre 2021

- Responsable primario de tratamientos oncológicos y medicación. Contacto con proveedores.
- Responsable del personal de la farmacia (6 personas).
 Evaluación de desempeño y crecimiento personal.